臺灣板橋地方法院民事裁定　　　　　　 100年度事聲字第17號
聲　請　人
即　異議人　王喜惠
上列異議人就相對人賴逸文與債務人王卓泳騰間請求返還房屋強
制執行事件，異議人對本院民事執行處司法事務官於民國100 年
1 月11日所為99年度司執字第77887 號裁定聲明異議，本院裁定
如下：
    主  文
異議駁回。
異議程序費用由異議人負擔。
    理  由
一、按強制執行事件，由法官或司法事務官命書記官督同執達員
    辦理之；本法所規定由法官辦理之事項，除拘提、管收外，
    均得由司法事務官辦理之，強制執行法第3條及法院組織法
    第17條之2第1項第2款分別定有明文。再當事人或利害關係
    人，對於執行法院強制執行之命令，或對於執行法官、書記
    官、執達員實施強制執行之方法，強制執行時應遵守之程序
    ，或其他侵害利益之情事，得於強制執行程序終結前，為聲
    請或聲明異議；前項聲請或聲明異議，由執行法院裁定之，
    亦為強制執行法第12條第1項、第2項所明定。故司法事務官
    於強制執行程序中就當事人或利害關係人依第12條所為之聲
    請或聲明異議，自得立於執行法院之地位先為准駁之裁定（
    處分）。次按司法事務官處理事件所為之處分，與法院所為
    者有同一之效力；當事人對於司法事務官處理事件所為之終
    局處分，得於處分送達後10日之不變期間內，以書狀向司法
    事務官提出異議；司法事務官認前項異議有理由時，應另為
    適當之處分；認異議為無理由者，應送請法院裁定之；法院
    認第1項之異議為有理由時，應為適當之裁定，認異議為無
    理由者，應以裁定駁回之，民事訴訟法第240之3條及第240
    之4條亦分別定有明文。本件異議人就本院民事執行處司法
    事務官於民國100年1月11日以99年度司執字第77887號強制
    執行事件裁定駁回其聲明異議裁定，聲明不服提起異議，是
    本院自應依法就民事執行處司法事務官所為之裁定，審究聲
    明異議人之異議有無理由，合先敘明。
二、本件異議意旨略以：異議人於96年1 月1 日向債務人王卓泳
    騰承租系爭房屋，上開租賃關係乃成立於其移轉系爭房屋產
    權予相對人之前，依法自有買賣不破租賃之續租權利。又債
    務人基於兄妹之情，每月僅收異議人新臺幣（下同）3,000
    元租金，且本案訴訟期間債務人因心陷頹喪，自無觸及租賃
    乙事，則鈞院原裁定以「租約所載租金15,000元顯有可疑；
    未在訴訟期間就該址已有承租人佔用乙事有所主張」為由，
    而駁回異議人之異議，顯已造成對異議人無法彌補之損害，
    為此爰請求廢棄原裁定等語。
三、經查，出租人於租賃物交付後，承租人占有中，縱將其所有
    權讓與第三人，其租賃契約，對於受讓人仍繼續存在；前項
    規定，於未經公證之不動產租賃契約，其期限逾5年或未定
    期限者，不適用之，民法第425條第1項、第2項定有明文。
    再參酌民法第425條第2項立法理由所示，在長期或未定期限
    之租賃契約，其於當事人之權義關係影響甚鉅，宜付公證，
    以求其權利義務內容合法明確，且可防免實務上常見之弊端
    ，即債務人於受強制執行時，與第三人虛偽訂立長期或不定
    期限之租賃契約，以妨礙債權人之強制執行。故不動產租賃
    契約如係民法第425條第2項規定之租賃契約者，該不動產租
    賃契約即無民法第425條第1項規定之適用。則查：
（一）本件房屋租賃契約係成立於96年1月1日，為在上揭民法債
      編修正之89 年5月5日施行之後，自有上開修正條文之適
      用，合先敘明。
（二）而查，系爭房屋租賃契約期限係自96年1月1日起至130年1
      月1日止，租期25年，已逾5年期限且並未經公證，依法自
      無買賣不破租賃原則之適用，則異議人與債務人王卓泳騰
      間就系爭建物之租賃契約，自不能認對系爭房屋所有權人
      即相對人繼續存在。又異議人雖指稱債務人基於兄妹之情
      ，每月僅收異議人3,000元租金，且本案訴訟期間債務人
      因心陷頹喪，自無觸及租賃乙事等語，惟異議人對相對人
      並無民法第425條買賣不破租賃原則之適用，已如前述，
      則異議人與相對人間租賃契約約定內容及其真實性為何，
      已非本件異議事件所需審究。況異議人若僅需支付3,000
      元之房屋租金，系爭租賃契約何需另行記載租金為15,000
      元，異議人對此亦無舉證以實其說，故異議人上開主張顯
      非無疑。故本院民事執行處司法事務官裁定駁回異議人就
      本院所為強制執行程序之聲明異議，經核認事用法，並無
      不合，異議人異議意旨猶執上揭爭執等情，指摘原裁定不
      當，求予廢棄，即無理由，應予駁回。
四、結論：本件聲明異議為無理由，爰依強制執行法第30條之1
    、民事訴訟法第240 條之4 第3 項後段，裁定如主文。
中    華    民    國    100   年    4     月    7     日
                  民事第三庭    法  官  邱靜琪
以上正本證明與原本無異
如不服本裁定應於送達後10日內向本院提出抗告狀，並應繳納抗
告裁判費新台幣1,000元整。
中    華    民    國    100   年    4     月    7     日
                                書記官  鄭美莉